【裁判字號】    98,訴,429
【裁判日期】    980630
【裁判案由】    違反毒品危害防制條例
【裁判全文】
臺灣臺南地方法院刑事判決               98年度訴字第429號
公  訴  人  臺灣臺南地方法院檢察署檢察官
被      告  甲○○
                    現於臺灣臺南看守所（另案偵查中羈押）
上列被告因違反毒品危害防制條例案件，經檢察官提起公訴（98
年度撤緩毒偵字第30、31號），被告於準備程序中就被訴事實為
有罪之陳述，經本院合議庭裁定適用簡式審判程序，判決如下：
    主  文
甲○○施用第一級毒品，累犯，處有期徒刑捌月，扣案第一級毒
品海洛因壹小包（毛重零點壹伍公克）沒收銷燬之；又施用第一
級毒品，累犯，處有期徒刑玖月，扣案第一級毒品海洛因壹小包
（驗後淨重零點壹壹公克）沒收銷燬之。應執行有期徒刑壹年
貳月，扣案第一級毒品海洛因貳小包（分別為毛重零點壹伍公克
、驗後淨重零點壹壹公克）均沒收銷燬之。
    事實及理由
一、甲○○曾因施用毒品案件，經強制戒治期滿以後，由臺灣臺
    南地方法院檢察署檢察官於民國93年8月30日以93年度戒毒
    偵字第197號為不起訴處分確定。又甲○○因違反毒品危害
    防制條例及竊盜罪，經本院分別判處有期徒刑八月、三月，
    定執行刑為有期徒刑十月確定，於95年8月20日縮刑期滿執
    行完畢。(一)詎甲○○不知悔改，竟基於施用第一級毒品之犯
    意，於前開強制戒治期滿後5年內之95年10月24日晚間某時
    ，在臺南縣新化鎮崙頂裡崙子頂369號住處，以將海洛因摻
    水後用針筒注射血管之方式，施用第一級毒品海洛因1次，
    嗣於95年10月25日下午7時30分許，在臺南縣永康市○○路○
    段56巷77號前為警查獲，並扣得第一級毒品海洛因1包 (毛
    重0.15公克)。(二)甲○○復於97年3月31日上午9時許，在臺
    南縣新化鎮崙頂村住處郊外之某處，以將海洛因摻水後用針
    筒注射血管之方式，施用第一級毒品海洛因1次，嗣於97年4
    月1日上午6時許，在臺南縣永康市○○路258巷口處，為警
    查獲，並扣得第一級毒品海洛因1小包 (驗前淨重0.126公克
    、驗後淨重0.113公克)。案經臺南市警察局第一分局暨第二
    分局分別報請臺灣臺南地方法院檢察署檢察官偵查起訴。
二、本件被告甲○○所犯係死刑、無期徒刑、最輕本刑為三年以
    上有期徒刑以外之罪，其於準備程序中就被訴事實為有罪之
    陳述，經法官告知簡式審判程序之旨，並聽取公訴人及被告
    之意見後，認宜為簡式審判程序，依刑事訴訟法第273條之1
    第1項規定，裁定進行簡式審判程序加以審理，則依據刑事
    訴訟法第273條之2、同法第159條第2項之規定，不適用傳聞
    法則有關限制證據能力之相關規定；並得依同法第310條之2
    之準用同法第454條之規定製作略式判決書（僅記載「證據
    名稱」），合先敘明。
三、前項犯罪事實，有下列事證足資證明：
  (一)被告於警、偵訊中及本院審理時之自白。
  (二)採尿同意書、送驗尿液及年籍對照表各2份、長榮大學尿液
    確認報告1份、詮昕科技股份有限公司濫用藥物尿液檢驗報
    告1份。
  (三)扣案毒品海洛因2小包（1包毛重0.15公克；1包驗前淨重0.
    126公克，驗後淨重0.113公克）及臺南市警察局毒品初步檢
    驗報告單、高雄市立凱旋醫院濫用藥物成品檢驗鑑定書各1
    紙。
  (四)卷附臺灣高等法院被告全國前案紀錄表。
四、查海洛因屬毒品危害防制條例第2條第2項第1款所列之第一
    級毒品，核被告2次所為，均係犯毒品危害防制條例第10條
    第1項之施用第一級毒品罪。被告非法持有第一級毒品海洛
    因之低度行為，已為其進而施用之高度行為所吸收，均不復
    另論。又被告有如犯罪事實欄所載執行完畢之前科紀錄，此
    有卷附臺灣高等法院被告全國前案紀錄表可稽，茲於五年以
    內再故意犯此2件有期徒刑以上之罪，應依刑法第47條第1項
    之規定論以累犯，並均加重其刑。爰審酌被告之犯罪動機、
    目的、手段、所生危害及曾因施用毒品案件經戒治程序後，
    又因施用毒品案經法院判決後執行完畢，再犯本件之罪，顯
    見其戒癮之意志力尚薄弱，惟犯後坦承犯行態度良好等一切
    情狀，分別量處如主文所示之刑，併定其應執行刑，以資懲
    儆。末查，扣案第一級毒品海洛因2包（1包毛重0.15公克；
    1包驗前淨重0.126公克，驗後淨重0.113公克）均係屬違禁
    物，不問屬於犯人與否，均應依毒品危害防制條例第18條第
    1項前段規定宣告沒收銷燬之，另毒品包裝袋應連同袋內毒
    品併沒收銷燬之，不另諭知沒收（按臺灣高等法院96年度法
    律座談會決議參照），併予敘明。
五、依刑事訴訟法第299條第1項前段、第273條之1第1項、第310
    條之1，毒品危害防制條例第10條第1項、第18條第1項前段
    ，刑法第11條前段、刑法第47條第1項、第51條第5款，判決
    如主文。
本案經檢察官乙○○到庭執行職務。
中    華    民    國    98    年    6     月    30    日
                  刑事第一庭    法  官  彭喜有
以上正本證明與原本無異。
如不服本判決應於收受本判決後10日內向本院提出上訴書狀，並
應敘述具體理由。其未敘述上訴理由者，應於上訴期間屆滿後20
日內向本院補提理由書狀（均須按他造當事人之人數附繕本）「
切勿逕送上級法院」。
                                書記官  黃傳鈞
中    華    民    國    98    年    6     月    30    日
附錄本件論罪科刑法條全文
毒品危害防制條例第10條第1項：
施用第一級毒品者，處6月以上5年以下有期徒刑。


司法院資訊處製作；財團法人民間司法改革基金會備份。
